臺灣彰化地方法院刑事判決　　　　　　　　　　　　　九十三年度訴字第三五七號
　　公　訴　人　臺灣彰化地方法院檢察署檢察官
　　被　　　告　甲○○原名黃.
右列被告因違反槍砲彈藥刀械管制條例案件，經檢察官提起公訴（九十二年度偵字第
九六五０號），本院認有刑事訴訟法第二百七十三條之一第一項之情形，而改依簡式
審判程序判決如左：
        主  文
甲○○未經許可，寄藏可發射子彈具有殺傷力之槍枝，處有期徒刑壹年陸月，併科罰
金新臺幣壹拾萬元，罰金如易服勞役，以新臺幣玖佰元即銀元參佰元折算壹日。
扣案之改造手槍壹支（槍枝管制編號為000000000號，含彈匣壹個）沒收；
第一級毒品海洛因貳包（驗後淨重合計壹點捌捌公克）、第二級毒品安非他命捌包（
毛重合計約貳拾點玖公克）均沒收銷燬之。
        事  實
一、甲○○（原名黃世褒）明知具有殺傷力之各式槍砲，係屬槍砲彈藥刀械管制條例
    第四條第一項第一款所稱之槍砲，非經主管機關之許可，不得持有、寄藏，竟於
    民國九十二年十二月十日二十時許，在其所經營，位於彰化縣彰化市○○路一０
    九號之政泰冷氣冷凍空調行內，接受綽號「阿紹」之不詳年籍、姓名成年男子之
    請託，由「阿紹」將其所有之仿ＳＩＧ　ＳＡＵＥＲ廠半自動手槍製造之金屬玩
    具手槍而改造，可發射子彈具殺傷力之改造手槍一支（含彈匣一個）及第一級毒
    品海洛因二包（驗後淨重合計一．八八公克）、第二級毒品安非他命八包（毛重
    合計約二十．九公克）交其保管、寄藏，甲○○竟未經許可，將上開改造手槍及
    第一級毒品海洛因、第二級毒品安非他命無故持有，並藏放於上址屋後之棄置沙
    發內。嗣於翌日即九十二年十二月十一日十四時三十分許，經警持搜索票至上址
    搜索時，在前揭藏匿地點取出上開改造手槍及第一級毒品海洛因、第二級毒品安
    非他命而查獲上情。
二、案經彰化縣警察局溪湖分局報請台灣彰化地方法院檢察署檢察官偵查起訴，本院
    認有刑事訴訟法第二百七十三條之一第一項之情形，而改依簡式審判程序審理。
        理  由
一、按除被告所犯為死刑、無期徒刑、最輕本刑為三年以上有期徒刑之罪或高等法院
    管轄第一審案件者外，於前條第一項程序進行中，被告先就被訴事實為有罪之陳
    述時，審判長得告知被告簡式審判程序之旨，並聽取當事人、代理人、辯護人及
    輔佐人之意見後，裁定進行簡式審判程序；除簡式審判程序及簡易程序案件外，
    第一審應行合議審判，刑事訴訟法第二百七十三條之一第一項、第二百八十四條
    之一分別定有明文。本件被告甲○○所涉係死刑、無期徒刑、最輕本刑為三年以
    上有期徒刑之罪或高等法院管轄第一審案件以外之罪，並於本院行準備程序時就
    被訴事實為有罪之陳述，本院合議庭依前揭規定，經評議結果，裁定改由一名法
    官獨任行簡式審判程序，先予敘明。
二、右揭犯罪事實，業據被告甲○○於警、偵訊中及本院審理時坦承：扣案之槍枝及
    毒品均是綽號「阿紹」所寄放，伊才將上開槍、毒藏放在屋後廢棄沙發內；因伊
    有施用毒品安非他命及海洛因，而「阿紹」有時會無償拿一些毒品給伊施用，才
    幫他藏放上開物品；上開扣案白色粉末及結晶體確為海洛因及安非他命，伊雖有
    施用安非他命及海洛因，但扣案「阿紹」寄放毒品與伊施用的毒品無關，因「阿
    紹」有警告伊不可以拿來用，只有在車上被查獲的該包安非他命（毛重約三．九
    公克）是伊買來要施用的等語不諱。又扣案改造手槍經送內政部警政署刑事警察
    局鑑驗結果，認扣案之槍枝為仿ＳＩＧ　ＳＡＵＥＲ廠半自動手槍製造之金屬玩
    具手槍，更換土造金屬槍管改造而成之改造手槍，機械性能良好，可擊發適用子
    彈，具有殺傷力（槍枝管制編號為000000000號，含彈匣一個）等情，
    有該局九十三年二月九日刑鑑字第０九二０二三九二六四號鑑驗通知書一份附卷
    可憑。另扣案之結晶體及白色粉末經鑑定後確分別為安非他命及海洛因，亦分別
    有彰化縣警察局溪湖分局查獲涉嫌毒品危害防制條例毒品初步檢驗報告單，及法
    務部調查局九十三年二月四日調科壹字第一四０００九七六八號鑑定通知書在卷
    可按。此外，並有扣案之改造手槍一支及第一級毒品海洛因二包（驗後淨重合計
    一．八八公克）、第二級毒品安非他命八包（毛重合計約二十．九公克）可資佐
    證，及扣案之第一級毒品海洛因與第二級毒品安非他命之照片各一幀附卷可稽。
    足徵被告之自白顯與事實相符，本件事證已臻明確，被告犯行堪以認定。
三、按被告行為後毒品危害防制條例業已修正部分條文，並於九十二年七月九日經總
    統將該法全數條文（包括未修正部分）重新公布，而於九十三年一月九日施行，
    該法第十一條第一項、第二項修正前後之構成要件及法定刑並無不同，均為「持
    有第一級毒品者，處三年以下有期徒刑、拘役或新臺幣五萬元以下罰金；持有第
    二級毒品者，處二年以下有期徒刑、拘役或新臺幣三萬元以下罰金。」，徵諸前
    揭說明，新法對被告並無不利，依刑法第二條第一項前段之規定，比較新舊法之
    結果，本件自應適用修正後之新法。核被告所為，係犯槍砲彈藥刀械管制條例第
    十一條第四項未經許可寄藏槍枝罪、修正後毒品危害防制條例第十一條第一項持
    有第一級毒品罪、第二項持有第二級毒品罪。被告受託寄藏槍枝，當然同時持有
    槍枝，故不再論以未經許可持有槍枝罪責。又被告持有第一級毒品海洛因、第二
    級毒品安非他命犯行，雖未據檢察官起訴，惟此部分係與上開槍枝同時受綽號「
    阿紹」之不詳姓名成年男子所託寄藏而持有，屬一行為而觸犯數罪名之想像競合
    犯，有裁判上一罪關係，本院自應一併審究，附此敘明。次查，被告所犯前開三
    罪間，為一行為觸犯數罪名之想像競合犯，應依刑法第五十五條之規定，從一重
    之槍砲彈藥刀械管制條例第十一條第四項未經許可寄藏槍枝罪處斷。爰審酌被告
    之品行，及其犯罪之動機、目的、手段，持有毒品之數量，雖未持前開槍枝犯案
    ，惟潛在危害匪淺，暨犯罪後坦承犯行之態度等一切情狀，量處如主文所示之刑
    ，並就併科罰金部分諭知易服勞役之折算標準，以示懲處。至扣案之改造手槍一
    支（槍枝管制編號為000000000號，含彈匣一個）屬違禁物，應依刑法
    第三十八條第一項第一款之規定宣告沒收；海洛因二包（驗後淨重合計一．八八
    公克），屬第一級毒品、安非他命八包（毛重合計約二十．九公克），屬第二級
    毒品，均依修正後毒品危害防制條例第十八條第一項前段之規定沒收銷燬之。另
    扣案之安非他命一包（毛重約三．九公克）係被告所有，供其施用之物，雖仍屬
    第二級毒品，然被告因施用第一級、第二級毒品，現於臺灣彰化看守所附設勒戒
    處所觀察、勒戒中，是該包第二級毒品安非他命應由該案沒收銷燬之，本件不另
    為沒收銷燬之諭知，併予敘明。
據上論斷，應依刑事訴訟法第二百七十三條之一第一項、第二百九十九條第一項前段
、槍砲彈藥刀械管制條例第十一條第四項，修正後毒品危害防制條例第十一條第一項
、第二項、第十八條第一項前段，刑法第十一條前段、第二條第一項前段、第五十五
條、第四十二條第二項、第三十八條第一項第一款，現行法規所定貨幣單位折算新台
幣條例第二條，罰金罰鍰提高標準條例第二條，判決如主文。
本案經檢察官黃玉琪到庭執行職務。
中　　　華　　　民　　　國　　　九十三　　　年　　五　　月　　　六　　　日
                                臺灣彰化地方法院刑事第一庭
                                      法　　　官
右正本證明與原本無異。
如不服本判決，應於判決送達後十日內，向本院提出上訴狀（須附繕本）。
                                      法院書記官
中　　　華　　　民　　　國　　　八十　　　　年　　　　　　月　　　　　　日
